nl: Peer variëteit: Bartlett; Bosc; Comice; Conference; Groene Anjou; Nashi; Packham; Rode Anjou; Rode Bartlett; Overig
pt-PT: Variedade de pera: Bartlett; Bosc; Comice; Conference; Anjou verde; Nashi; Packham; Anjou vermelho; Bartlett vermelha; Outra
ro-RO: Varietate de pere: Bartlett; Bosc; Comice; Conference; Anjou verde; Nashi; Packham; Anjou roșu; Bartlett roșu; Altele
th: ลูกแพร์หลากหลายสายพันธุ์: บาร์ตเลตต์; บอสค์; โคมิซ; คอนเฟอเรนซ์; อองจูเขียว; นาชิ; แพคแฮม; อองจูแดง; บาร์ตเลตต์แดง; อื่นๆ
en: Pear variety: Bartlett; Bosc; Comice; Conference; Green Anjou; Nashi; Packham; Red Anjou; Red Bartlett; Other
el: Ποικιλία αχλαδιών: Bartlett; Bosc; Comice; Conference; Πράσινο Anjou; Nashi; Packham; Κόκκινο Anjou; Κόκκινο Bartlett; Άλλο
ko: 배 품종: 바틀렛; 보스크; 코미스; 컨퍼런스; 그린 앙주; 나시(동양배); 팩햄; 레드 앙주; 레드 바틀렛; 기타
tr: Armut çeşidi: Bartlett; Bosc; Comice; Conference; Yeşil Anjou; Nashi; Packham; Kırmızı Anjou; Kırmızı Bartlett; Diğer
da: Pæresort: Bartlett; Bosc; Comice; Conference; Grøn Anjou; Nashi; Packham; Rød Anjou; Rød Bartlett; Andet
sv: Päronsort: Bartlett; Bosc; Comice; Conference; Grön anjou; Nashi; Packham; Röd anjou; Röd bartlett; Övrigt
pt-BR: Pera variedade: Bartlett; Bosc; Comice; Conference; Anjou verde; Nashi; Packham; Anjou vermelha; Bartlett vermelha; Outro
es: Variedad de pera: Bartlett; Bosc; Comice; Conferencia; Anjou verde; Nashi; Packham; Anjou roja; Bartlett roja; Otra
sl-SI: Sorta hrušk: Bartlett (Viljamovka); Bosc (Boskova steklenka); Comice; Konferans; Zeleni Anjou; Naši; Packham; Rdeči Anjou; Rdeča Viljamovka; Drugo
fi: Päärynän lajike: Bartlett; Bosc; Comice; Conference; Vihreä Anjou; Nashi-päärynä; Packham; Punainen Anjou; Punainen Bartlett; Muu
pl: Odmiana gruszki: Bartlett; Bosc; Comice; Konferencja; Anjou (zielona); Nashi; Packham; Anjou (czerwona); Bartlett (czerwona); Inne
cs: Odrůda hrušek: Bartlett; Bosc; Comice; Konference; Zelené Anjou; Nashi; Packham; Červené Anjou; Červené Bartlett; Ostatní
hr-HR: Sorta kruške: Bartlett; Bosc; Comice; Conference; Zelena Anjou; Nashi; Packham; Crvena Anjou; Crvena Bartlett; Ostalo
de: Auswahl an Birnen: Bartlett; Bosc; Comice; Conference; Green Anjou; Nashi; Packham; Red Anjou; Red Bartlett; Sonstige
fr: Variété de poire: Bartlett; Bosc; Comice; Conférence; Anjou verte; Nashi; Packham; Anjou rouge; Bartlett rouge; Autre
nb: Pærevariant: Bartlett; Bosc; Comice; Conference; Grønn Anjou; Nashi; Packham; Rød Anjou; Rød Bartlett; Annet
hu: Körte fajtája: Bartlett; Bosc; Comice; Conference; Zöld Anjou; Nasi; Packham; Piros Anjou; Piros Bartlett; Egyéb
ru: Сорт груши: Бартлетт; Боск; Комис; Конференция; Зеленая Анжу; Наси (азиатская); Пакхам; Красная Анжу; Красный Бартлетт; Другое
zh-TW: 梨子品種: 巴特列梨; 博斯克梨; 可蜜斯梨; 康佛倫斯梨; 綠安茹梨; 水梨; 派克漢梨; 紅安茹梨; 紅巴特列梨; 其他
ja: ペアの種類: バートレット; ボスク; コミス; コンファレンス; グリーンアンジュ; 梨; パッカム; レッドアンジュ; レッドバートレット; その他
lt-LT: Kriaušių veislė: Bartlett; Bosc; Comice; Konferencinė; Žalioji Anjou; Nashi; Packham; Raudonoji Anjou; Raudonoji Bartlett; Kita
vi: Giống lê: Bartlett; Bosc; Comice; Conference; Anjou xanh; Nashi; Packham; Anjou đỏ; Bartlett đỏ; Khác
zh-CN: 梨品种: 巴特莱特梨; 宝斯克梨; 科米斯梨; 会议梨; 绿安茹梨; 亚洲梨; 派克汉姆梨; 红安茹梨; 红巴特莱特梨; 其他
bg-BG: Сорт круша: Бартлет; Боск; Комис; Конференция; Зелено Анжу; Наши; Пакъм; Червено Анжу; Червен Бартлет; Други
it: Varietà di pera: Bartlett; Bosc; Comice; Conference; Anjou verde; Nashi; Packham; Anjou rossa; Bartlett rossa; Altro
sk-SK: Odroda hrušky: Bartlett; Bosc; Comice; Konferencia; Zelená Anjou; Nashi; Packham; Červená Anjou; Červená Bartlett; Iné